【裁判字號】    95,裁,634
【裁判日期】    950330
【裁判案由】    損害賠償
【裁判全文】
最  高  行  政  法  院  裁  定
                                     95年度裁字第00634號
抗  告  人  甲○○
上列抗告人因與相對人交通部民用航空局間損害賠償事件，對於
中華民國94年10月28日臺北高等行政法院94年度訴字第853號裁
定提起抗告，本院裁定如下︰
    主  文
抗告駁回。
抗告訴訟費用由抗告人負擔。
    理  由
一、按抗告法院認抗告為不合法或無理由者，應為駁回抗告之裁
    定。
二、本件抗告意旨略以：依臺北縣政府警察局淡水分局水碓派出
    所之送達紀錄影本可知，抗告人之具領日期為民國（下同）
    94年5月23日8時20分，並非94年5月13日。抗告人亦於同年5
    月27日即提起抗告，顯然在裁定送達後10日內之不變期間為
    之，並未逾越法定期間。
三、原裁定以：本件抗告人因損害賠償事件，不服原審於94年4
    月28日所為之94年度訴字第853號裁定，提起抗告。經查該
    裁定係於94年5月13日寄存送達於臺北縣政府警察局淡水分
    局水碓派出所，有原審送達證書乙份附卷可稽。抗告人設址
    於臺北縣，臺北高等行政法院設址於臺北市，應予扣除在途
    期間2日，計其提起抗告之期間，應自94年5月14日起算，至
    94年5月25日（星期三）即已屆滿，惟抗告人遲至94年5月27
    日始提起抗告，有加蓋於抗告狀上之原審法院總收文日戳足
    憑，顯已逾法定不變期間，其抗告自非合法，乃裁定予以駁
    回。
四、本院查，按提起抗告應於裁定送達後10日之不變期間內為之
    ，為行政訴訟法第268條前段所明定。又依行政訴訟法第73
    條規定寄存送達者，於合法寄存送達時即發生送達效力，並
    非以受送達者前往寄存處所領取送達文書始發生效力。本件
    原審以本件抗告人因損害賠償事件，不服原審94年度訴字第
    853號裁定，提起抗告，經查上開裁定係於94年5月13日依規
    定寄存送達於臺北縣政府警察局淡水分局水碓派出所，有卷
    附送達證書可稽，抗告人提起抗告之期間，應自94年5月14
    日起算，扣除2日之在途期間，至94年5月25日（星期三）即
    已屆滿，抗告人遲至同年5月27日始提起抗告，亦有加蓋於
    抗告狀收文戳記所載日期為憑，顯已逾上開法定不變期間，
    難認合法，因而裁定駁回抗告人之抗告，於法並無不合。抗
    告意旨以抗告期間應以當事人具領日起算，抗告人之抗告並
    未逾10日等語，惟本件係寄存送達，於合法寄存送達時，即
    發生送達效力，並非以受送達者前往領取送達文書始發生效
    力。本件抗告尚屬無理由，應予駁回。
五、依行政訴訟法第104條、民事訴訟法第95條、第78條，裁定
    如主文。
中    華    民    國    95    年    3     月    30    日
                  第一庭審判長法  官  葉  振  權
                              法  官  吳  明  鴻
                              法  官  陳  秀  美
                              法  官  劉  鑫  楨
                              法  官  梁  松  雄
以  上  正  本  證  明  與  原  本  無  異
中    華    民    國    95    年    3     月    30    日
                              書記官  陳  盛  信


司法院資訊處製作；財團法人民間司法改革基金會備份。
